【裁判字號】    97,訴,1322
【裁判日期】    971110
【裁判案由】    竊盜等
【裁判全文】
臺灣基隆地方法院刑事判決              97年度訴字第1322號
公  訴  人  臺灣基隆地方法院檢察署檢察官
被      告  丙○○
上列被告因竊盜等案件，經檢察官提起公訴（97年度偵字第3200
號、97年度毒偵字第1872號），被告於準備程序進行中就被訴事
實為有罪之陳述，經本院合議庭裁定由受命法官獨任進行簡式審
判程序，判決如下：
    主  文
丙○○施用第一級毒品，累犯，處有期徒刑捌月，扣案之第一級
毒品海洛因驗餘淨重零點貳零伍捌公克（併同難以完全析離之包
裝袋壹只）沒收銷燬之，注射針筒壹支沒收；又於夜間侵入住宅
竊盜，未遂，累犯，處有期徒刑肆月；應執行有期徒刑拾壹月，
扣案之第一級毒品海洛因驗餘淨重零點貳零伍捌公克（併同難以
完全析離之包裝袋壹只）沒收銷燬之，注射針筒壹支沒收。
    事   實
一、丙○○曾因竊盜案件，經本院以92年度基簡字第829號簡易
    判決判處有期徒刑4月，於民國93年5月26日縮刑期滿執行完
    畢（成立累犯）。前因施用第一級毒品案件，經觀察、勒戒
    後，認無繼續施用毒品之傾向，於民國92年1月29日執行完
    畢釋放出所，由臺灣基隆地方法院檢察署檢察官於92年1月2
    7日以92年度毒偵字第34號為不起訴處分確定；於觀察、勒
    戒執行完畢後5年以內，又因施用第一級、第二級毒品案件
    ，經臺灣板橋地方法院裁定送觀察、勒戒後，認有繼續施用
    毒品之傾向，由臺灣板橋地方法院檢察署檢察官於93年6月2
    5日以93年度毒偵字第1898號提起公訴，經臺灣板橋地方法
    院判決管轄錯誤移送本院，經本院以94年度訴字第238號判
    決判處有期徒刑7月、3月，應執行有期徒刑9月，後經提起
    上訴，經臺灣高等法院以94年度上訴字第1906號判決駁回上
    訴確定；再因施用第一級、第二級毒品案件，經本院以94年
    度訴字第924號判決判處有期徒刑10月、6月，應執行有期徒
    刑1年2月確定；另因竊盜案件，經臺灣高等法院以94年度上
    訴字第1422號判決判處有期徒刑2年6月確定；後3件經本院
    以95年度聲字第46號裁定應執行有期徒刑4年6月，嗣就施用
    毒品部分減刑與不減刑之竊盜部分，經本院以96年度聲減字
    第1525號裁定減刑並定應執行有期徒刑3年5月，於於97年6
    月19日縮刑期滿執行完畢（成立累犯），仍不知悔改。
二、丙○○仍不知戒除施用毒品惡習，復基於施用第一級毒品海
    洛因之犯意，於97年7月25日下午8至9時許，在位於基隆市
    ○○路之統一保齡球館廁所內，以針筒注射方式施用第一級
    毒品海洛因1次。
三、丙○○，另意圖為自己不法之所有，於97年7月25日下午9時
    30許之夜間，侵入甲○○位於基隆市○○區○○路194巷8號
    住宅（無故入侵他人住宅部分未據告訴）後，著手竊取甲○
    ○所有之辦公桌抽屜內之零錢，在未得手之際，適為甲○○
    自同住宅2樓監視器螢幕上發現。甲○○遂當場下樓後控制
    丙○○行動，並報警查獲。
四、嗣丙○○於上開竊盜案件被查獲當日，警方對丙○○附帶搜
    索，當場查獲丙○○其所有非法持有之第一級毒品海洛因1
    包（毛重0.408公克、淨重0.208公克、驗餘淨重0.2058公克
    ），及其所有供施用第一級毒品海洛因用之注射針筒1支（
    起訴書漏載此部分），警方遂將丙○○帶回採尿送驗，結果
    呈嗎啡類陽性反應，因而查悉上情。
五、案經基隆市警察局第二分局報告臺灣基隆地方法院檢察署檢
    察官偵查起訴。
    理  由
壹、程序事項
    本案被告丙○○所犯者非為死刑、無期徒刑、最輕本刑為3
    年以上有期徒刑之罪或高等法院管轄之第一審案件，其於準
    備程序進行中，先就被訴事實為有罪之陳述，經告知其簡式
    審判程序之旨，並聽取公訴人、被告之意見後，本院業已依
    刑事訴訟法第273條之1第1項規定，裁定由受命法官獨任以
    簡式審判程序進行本案之審理。
貳、實體事項
一、上揭事實業據被告丙○○於本院準備程序及審理時自白；其
    中竊盜部分，並據證人甲○○於警詢證述及偵訊結證綦詳，
    且有犯罪現場監視錄影帶所擷取畫面之照片5張在卷可稽；
    而施用毒品部分，已據被告於偵訊時自白，被告於97年7月2
    6日凌晨2時許採集尿液檢體，經送臺灣尖端先進生技醫藥股
    份有限公司以酵素免疫分析法初步檢驗、以氣相層析質譜儀
    為確認檢驗之結果，呈嗎啡（海洛因代謝後尿液檢出成份）
    陽性反應（嗎啡檢出濃度為約25740ng／ml），有該公司97
    年8月4日濫用藥物檢驗報告、基隆市警察局第二分局偵辦毒
    品案件尿液檢體對照表附卷可稽，並有第一級毒品海洛因1
    包及注射針筒1支扣案為證，且有照片2張附卷可佐，扣案之
    第一級毒品1包經送請交通部民用航空局醫務中心鑑定結果
    ，含第一級毒品海洛因成分，毛重0.408公克、淨重0.208公
    克、取樣0.0022公克、驗餘淨重0.2058公克，有該中心97年
    8月18日航藥鑑字第0974113號鑑定書附卷可考，足見被告上
    開任意性自白，核與事實相符，堪可採信。再查，被告前因
    施用第一級毒品案件，經觀察、勒戒後，認無繼續施用毒品
    之傾向，於92年1月29日執行完畢釋放出所，由臺灣基隆地
    方法院檢察署檢察官於92年1月27日以92年度毒偵字第34號
    為不起訴處分確定；於觀察、勒戒執行完畢後5年以內，又
    因施用第一級、第二級毒品案件，經臺灣板橋地方法院裁定
    送觀察、勒戒後，認有繼續施用毒品之傾向，由臺灣板橋地
    方法院檢察署檢察官於93年6月25日以93年度毒偵字第1898
    號提起公訴，後經臺灣高等方法院以94年度上訴字第1906號
    判決判處有期徒刑7月、3月，應執行有期徒刑9月確定；再
    因施用第一級、第二級毒品案件，經本院以94年度訴字第92
    4號判決判處有期徒刑10月、6月，應執行有期徒刑1年2月確
    定（另因竊盜案件，經臺灣高等法院以94年度上訴字第1422
    號判決判處有期徒刑2年6月確定；上開3件經本院以95年度
    聲字第46號裁定應執行有期徒刑4年6月，嗣就施用毒品部分
    減刑與不減刑之竊盜部分，經本院以96年度聲減字第1525號
    裁定減刑並定應執行有期徒刑3年5月），此有卷附臺灣板橋
    地方法院檢察署檢察官起訴書、臺灣基隆地方法院檢察署刑
    案資料查註紀錄表、臺灣高等法院被告前案紀錄表可按，從
    而，本案事證明確，被告於上開觀察、勒戒執行完畢釋放後
    5年內再犯科刑後，再犯施用第一級毒品海洛因之犯行，與
    另竊盜之犯行，均至堪認定，應依法論科。
二、論罪科刑：
  (一)按海洛因係毒品危害防制條例第2條第2項第1款所定之第一
    級毒品，被告予以施用，核其所為，係犯毒品危害防制條例
    第10條第1項之施用第一級毒品罪；其持有第一級毒品海洛
    因係供施用，其持有第一級毒品之低度行為為施用第一級毒
    品之高度行為所吸收，不另論罪；竊盜部分，核被告所為，
    係犯刑法第321條第2項、第1項第1款之於夜間侵入住宅竊盜
    未遂罪。被告所犯上開2罪，犯意各別，行為互異，應分論
    併罰。被告所犯於夜間侵入住宅竊盜未遂罪，其已著手於竊
    盜犯罪行為之實行而不遂，為未遂犯，依刑法第25條第2項
    之規定減輕其刑。
  (二)被告曾因竊盜案件，經本院以92年度基簡字第829號簡易判
    決判處有期徒刑4月，於93年5月26日縮刑期滿執行完畢；又
    因施用第一級、第二級毒品案件，經臺灣高等法院以93年度
    上訴字第1906號判決判處有期徒刑7月、3月，應執行有期徒
    刑9月確定；再因施用第一級、第二級毒品案件，經本院以9
    4年度訴字第92 4號判決判處有期徒刑10月、6月，應執行有
    期徒刑1年2月確定；另因竊盜案件，經臺灣高等法院以94年
    度上訴字第1422號判決判處有期徒刑2年6月確定；後3件經
    本院以95年度聲字第46號裁定應執行有期徒刑4年6月，嗣就
    施用毒品部分減刑與不減刑之竊盜部分，經本院以96年度聲
    減字第1525號裁定減刑並定應執行有期徒刑3年5月，於於97
    年6月19日縮刑期滿執行完畢；此有臺灣高等法院被告前案
    紀錄表、臺灣基隆地方法院檢察署刑案資料查註紀錄表在卷
    可稽，其於有期徒刑執行完畢後5年以內，故意再犯本件有
    期徒刑以上之罪，為累犯，應依刑法第47條第1項規定，加
    重其刑，並就於夜間侵入住宅竊盜未遂罪部分依法先加後減
    之。
  (三)爰審酌被告之品行，前因施用毒品經觀察、勒戒及科刑後，
    猶不知戒除施用毒品惡習，復再施用第一級毒品海洛因，而
    其所犯施用毒品之犯罪係戕害自身健康之行為，於他人尚不
    致造成損害，其施用之次數，另妄以竊盜方式快速獲取財物
    ，其行為殊不足取，尚未竊得財物，且犯後坦承犯行等一切
    情狀，分別量處如主文所示之刑，並定其應執行刑，以示懲
    儆。
  (四)扣案之第一級毒品海洛因驗餘淨重0.2058公克，併同難以完
    全析離之包裝袋1只（蓋無論以何種方式分離包裝袋與其內
    裝之毒品，包裝袋內均會有極微量毒品殘留，故上述包裝袋
    應整體視為查獲毒品之一部分，一併宣告沒收銷燬之，最高
    法院95年度臺上字第3739號、第7354號判決足資參照），為
    查獲之毒品，不問屬於犯人與否，應依毒品危害防制條例第
    18條第1項前段宣告沒收銷燬之。至取樣之第一級毒品海洛
    因0.0022公克，已於鑑定時用罄而不存在，不予宣告沒收銷
    燬之，併此敘明。扣案之注射針筒1支，為犯罪行為人即被
    告所有供施用第一級毒品犯罪所用之物，業據其於本院審理
    時供明在卷，依刑法第38條笫1項第2款之規定宣告沒收。
參、應適用之法條：
    刑事訴訟法第273條之1第1項、第284條之1、第299條第1項
    前段，毒品危害防制條例第10條第1項、第23條第2項、第18
    條第1項前段，刑法第11條、第321條第2項、第1項第1款、
    第47條第1項、第25條第2項、第51條第5款、第38條笫1項第
    2款，判決如主文。
本案經檢察官乙○○到庭執行職務
中    華    民    國    97    年    11    月    10    日
                  刑事第三庭法    官  鄭景文
以上正本證明與原本無異。
對於本件判決如有不服，應於收受送達後10日內，向本院提出上
訴書狀，上訴於臺灣高等法院，並按他造當事人之人數附具繕本
。其未敘述上訴理由者，並得於提起上訴後10日內向本院補提理
由書狀，且須按他造當事人之人數附具繕本。「請勿逕送臺灣高
等法院」
中    華    民    國    97    年    11    月    10    日
                            書 記 官  鄭梅君
附錄論罪法條：
毒品危害防制條例第10條：
    施用第一級毒品者，處6月以上5年以下有期徒刑。
    施用第二級毒品者，處3年以下有期徒刑。
刑法第321條：
    犯竊盜罪而有左列情形之一者，處5月以上、5年以下有期徒
    刑：
    一、於夜間侵入住宅或有人居住之建築物、船艦或隱匿其內
        而犯之者。
    二、毀越門扇、牆垣或其他安全設備而犯之者。
    三、攜帶兇器而犯之者。
    四、結夥三人以上而犯之者。
    五、乘火災、水災或其他災害之際而犯之者。
    六、在車站或埠頭而犯之者。
    前項之未遂犯罰之。


司法院資訊處製作；財團法人民間司法改革基金會備份。
